臺灣新竹地方法院民事簡易判決
110年度竹北簡字第545號
原      告  嚴紫珊  
被      告  億豪管理顧問股份有限公司

法定代理人  王子德  
訴訟代理人  理勤孝  
上列當事人間確認債權不存在事件，本院於民國110年11月30日
言詞辯論終結，判決如下：
    主  文
原告之訴駁回。
訴訟費用新臺幣壹仟元由原告負擔。
    事  實  及  理  由
壹、程序事項
一、按執行名義成立後，如有消滅或妨礙債權人請求之事由發生
    ，債務人得於強制執行程序終結前，向執行法院對債權人提
    起異議之訴。如以裁判為執行名義時，其為異議原因之事實
    發生在前訴訟言詞辯論終結後者，亦得主張之。執行名義無
    確定判決同一之效力者，於執行名義成立前，如有債權不成
    立或消滅或妨礙債權人請求之事由發生，債務人亦得於強制
    執行程序終結前提起異議之訴，強制執行法第14條第1、2項
    定有明文。此類異議之訴乃強制執行之救濟程序，由執行法
    院管轄，調查較為便捷，易於終結訴訟，故應認其性質屬專
    屬管轄（最高法院99年度台抗字第563號裁定意旨參照）。
    被告以臺灣嘉義地方法院103年度司促字第12692號確定支付
    命令(下稱系爭支付命令)，向臺灣臺北地方法院聲請強制執
    行，臺北地院囑託本院執行（本院110年度司執助字第1773
    號清償債務事件），本院為執行法院，自有管轄權。
二、按確認法律關係之訴，非原告有即受確認判決之法律上利益
    者，不得提起之，民事訴訟法第247條第1項前段定有明文。
    而該條所謂即受確認判決之法律上利益，係指因法律關係之
    存否不明確，致原告在私法上之地位有受侵害之危險，而此
    項危險得以對於被告之確認判決除去之者而言，故確認法律
    關係之訴，苟具備前開要件，即得謂有即受確認判決之法律
    上利益，縱其所求確認者為他人間之法律關係，亦非不得提
    起（最高法院42年度台上字第1031號判決意旨參照）。本件
    原告主張被告自訴外人遠傳電信股份有限公司(下稱遠傳電
    信)受讓電信費債權，業經被告聲請支付命令確定並強制執
    行，而兩造間就電信費債權存否存有爭執，若未予以確認，
    則原告在私法上之地位有受侵害之危險，此危險既得以確認
    判決除去之，即應認原告提起本件確認之訴有法律上之利益
    存在。　　
貳、實體事項　　
一、原告起訴主張：　　
    原告前向遠傳電信申請行動電話門號0000000000、00000000
    00使用，因未繳納電信費，遭遠傳電信終止門號服務契約及
    催繳電信費，嗣遠傳電信將上開電信費債權讓與被告，被告
    據此向嘉義地院聲請支付命令確定在案。惟原告積欠電信費
    金額非如被告所稱，且已因被告聲請強制執行扣款，及就積
    欠之電信費與被告和解為給付，該電信費債權業經清償而消
    滅，為此提起確認債權不存在之訴等語。並聲明：㈠確認被
    告對原告就系爭支付命令所載之債權不存在。㈡訴訟費用由
    被告負擔。
二、被告則答辯以：　　
㈠、原告申請門號0000000000使用所積欠之電信費及專案補貼款
    新臺幣（下同）6,690元部分，兩造於民國103年12月5日和
    解，原告於103年12月8日給付5,018元而消滅。
㈡、原告申請門號0000000000使用所積欠之電信費及手機補貼款1
    4,368元部分，因原告尚未清償，亦未和解，故以原告尚未
    清償之金額14,368元聲請強制執行，由本院110年度司執助
    字第1773號受理在案。
㈢、系爭支付命令所載之債權金額21,058元為原告使用遠傳電信2
    個門號所生之費用，原告僅和解1個門號卻主張另1個門號債
    權亦不存在顯無理由，答辯聲明：⑴原告之訴駁回。⑵訴訟費
    用由原告負擔。
三、本院之判斷：　　
㈠、按當事人主張有利於己之事實者，就其事實有舉證之責任，民事訴訟法第277條前段定有明文。又請求履行債務之訴，原告就其所主張債權發生原因之事實，固有舉證之責任，若被告自認此項事實而主張該債權已因清償而消滅，則清償之事實，應由被告負舉證之責任（最高法院28年渝上字第1920號判例要旨參照）。是原告主張電信費債權業經清償而消滅，自應由原告負舉證責任。經查，被告自遠傳電信受讓電信費債權並聲請支付命令確定等情，業據提出第三代行動通信業務服務申請書、電信費帳單、債權讓與證明書、郵件收件回執、系爭支付命令及確定證明書等件影本為證（卷第25-49頁），復經本院調取110年度司執助字第1773號清償債務執行卷宗，核閱無訛。而原告徒以空口辯稱所積欠電信費金額非如被告所稱、已將所積欠電信費清償完畢云云，然全未提出相關證據以實其說，難認原告已盡舉證之責，是原告主張並不足採。
㈡、綜上，原告提起本件訴訟，請求確認被告對原告就系爭支付
    命令所載之債權不存在，為無理由，應予駁回。
四、本件事證已臻明確，兩造其餘攻擊、防禦方法及所提證據，
    於本件判決結果不生影響，爰不一一論述。
五、訴訟費用負擔之依據：民事訴訟法第78條，併確定訴訟費用
    額為1,000元。　　
中　　華　　民　　國　　110 　年　　12　　月　　21　　日
                  竹北簡易庭    法  官  陳麗芬
以上為正本係照原本作成。
如對本判決上訴，須於判決送達後20日內向本院提出上訴狀。
如委任律師提起上訴者，應一併繳納上訴審裁判費。
中    華    民    國   110    年    12    月    21    日
                                書記官  曾煜智